【裁判字號】    99,智簡上,4
【裁判日期】    991021
【裁判案由】    違反商標法
【裁判全文】
臺灣高雄地方法院刑事判決             99年度智簡上字第4號
上  訴  人
即  被  告  甲○○
上列上訴人因違反商標法案件，不服本院高雄簡易庭中華民國99
年7 月19日99年度審智簡字第24號簡易判決（聲請簡易判決處刑
案號：99年度偵字第11511 號），提起上訴，嗣因上訴人就被訴
事實為有罪之陳述，經本院管轄之第二審合議庭裁定適用簡式審
判程序審理後，判決如下：
    主  文
上訴駁回。
甲○○緩刑貳年。
    事  實
一、甲○○明知「SCOTTISH HOUSE」及其商標圖樣（註冊證號：
    0000000 號及164605號），分別係英屬維京群島商‧歐太投
    資有限公司（下稱：歐太公司）依法向我國經濟部智慧財產
    局申請註冊登記，經核准取得指定使用於皮包等商品而享有
    商標專用權之商標，現仍於商標專用期間內（專用期限：民
    國102 年11月30日及101 年6 月15日），且上開專用權人所
    生產製造使用上開商標圖樣之商品，在國際及國內市場均行
    銷多年，具有相當之聲譽，為業者及一般消費大眾所熟知，
    屬相關大眾所共知之商標及商品，竟基於販賣之犯意，先於
    98年5 月18日起，以帳號「benbengo97」登入奇摩拍賣網站
    之個人拍賣網頁中，張貼「蘇格蘭貴族包Scottish house經
    典紅格紋單肩斜跨水桶包waj072」直接購買價新臺幣（下同
    ）888 元等訊息，公開陳列販售，並留下電子信箱以供不特
    定之人與之聯絡。嗣經歐太公司發現後，委託他人下標購買
    ，並依甲○○網頁上所留訊息指示，而於98年5 月26日匯款
    980 元（含運費）至甲○○所指定之臺中銀行高雄分行帳號
    「000000000000」號帳戶內。甲○○旋於98年5 月26日下午
    2 時39分許，以電腦設備連結網際網路之方式，在大陸地區
    淘寶網站上，以人民幣99元之價格，向真實年籍姓名不詳之
    人，購得未得歐太公司同意，而擅自於同一商品使用相同於
    上開註冊商標之蘇格蘭貴族包1 只，再寄送至歐太公司委託
    他人下標購買時所指定之收件地址。俟歐太公司收受甲○○
    所委託寄送之上開皮包後，發現確屬仿冒商品，遂提出告訴
    ，始悉上情。
二、案經歐太公司訴由臺灣臺北地方法院檢察署呈請臺灣高等法
    院檢察署令轉臺灣高雄地方法院檢察署檢察官聲請簡易判決
    處刑。
    理  由
一、本件被告甲○○所犯係死刑、無期徒刑、最輕本刑為3 年以
    上有期徒刑以外之罪，被告於本院審理時就前揭被訴事實為
    有罪之陳述，經本院告知簡式審判程序之旨，並聽取其與檢
    察官之意見後，裁定進行簡式審判程序，合先敘明。
二、上開犯罪事實，業據被告於本院審判時坦認不諱（詳本院智
    簡上卷第51頁第1 行以下）；核與告訴代理人張慧明律師於
    警詢時之指訴相合（詳臺北地檢署他卷第38、39頁）；並有
    商品寄送相關電子郵件、匯款單據、YAHOO 奇摩拍賣商品問
    答紀錄及得標信函、經濟部智慧財產局商標檢索資料、商標
    侵害鑑定書、被告購得上開皮包之網頁畫面資料附卷可稽（
    詳臺北地檢署他卷第4 至15、29至32頁，本院智簡上卷第5
    至7頁 ）。足認被告自白核與事實相符，本件事證明確，被
    告犯行，堪以認定。
三、核被告所為，係犯商標法第82條、第81條第1 款之明知為未
    得商標權人同意，於同一商品，使用相同於他人註冊商標之
    商品而販賣罪。被告意圖販賣而陳列使用相同於他人註冊商
    標之商品之低度行為，為販賣之高度行為所吸收，不另論罪
    。原審依上揭規定，審酌商標具有辨識商品來源之功用，而
    被告為貪圖小利，販賣仿冒商品，不僅侵害商標權人之權益
    ，且足以擾亂國內同一或類似商品交易市場之健全發展，影
    響國家正常經濟及貿易形象，並考量被告販賣之數量、所獲
    利潤、犯罪之動機、目的，暨其品行、生活狀況、智識程度
    等一切情狀，量處被告有期徒刑5 月，並諭知以1,000 元折
    算1 日之易科罰金折算標準，暨將上開仿冒Scottish house
    經典紅格紋單肩斜跨水桶包1 只，依商標法第83條規定宣告
    沒收之。經核認事用法尚無不合，量刑亦稱妥適，被告認原
    審量刑過重而提起上訴，指摘原判決不當，為無理由，應予
    駁回。
四、又被告前於95年間因違反著作權法案件，經本院以95年度簡
    上字第1374號判決判處有期徒刑5 月、緩刑2 年確定後，該
    緩刑宣告於期滿前未經撤銷，是上開刑之宣告已失其效力。
    而被告於5 年以內未曾因故意犯罪受有期徒刑以上刑之宣告
    ，有臺灣高等法院被告前案紀錄表在卷可憑，茲念其係因一
    時失慮，誤罹刑章，另參諸被告與告訴人歐太公司間已達成
    和解，被告應賠償告訴人13萬元，並自99年10月1 日起按月
    給付5,000 元至告訴人指定之帳戶內，且告訴人請求對被告
    從輕量刑等情，有陳報狀及和解書在卷可按（詳本院簡上卷
    第40、41頁），諒被告經此次偵、審程序後，當知所警惕，
    應無再犯之虞，本院認前揭宣告之刑以暫不執行為適當，爰
    併予諭知緩刑2 年，用啟自新。
據上論斷，應依刑事訴訟法第455 條之1 第1 項、第3 項、第
364 條、第368 條、第273 條之1 第1 項，刑法第74條第1 項第
1 款，判決如主文。
本案經檢察官乙○○到庭執行職務。
中    華    民    國    99    年    10    月    21    日
                    刑事第四庭  審判長法  官  方百正
                                      法  官  郭任昇
                                      法  官  葉文博
以上正本證明與原本無異。
不得上訴。
中    華    民    國    99    年    10    月    21    日
                                      書記官  李柏親
附錄本判決論罪科刑所適用之法條全文：
商標法第82條
明知為前條商品而販賣、意圖販賣而陳列、輸出或輸入者，處1
年以下有期徒刑、拘役或科或併科新臺幣5 萬元以下罰金。
商標法第81條
未得商標權人或團體商標權人同意，有下列情形之一者，處3 年
以下有期徒刑、拘役或科或併科新臺幣20萬元以下罰金：
一、於同一商品或服務，使用相同之註冊商標或團體商標者。
二、於類似之商品或服務，使用相同之註冊商標或團體商標，有
    致相關消費者混淆誤認之虞者。
三、於同一或類似之商品或服務，使用近似於其註冊商標或團體
    商標之商標，有致相關消費者混淆誤認之虞者。
商標法第83條
犯前2 條之罪所製造、販賣、陳列、輸出或輸入之商品，或所提
供於服務使用之物品或文書，不問屬於犯人與否，沒收之。

司法院資訊處製作；財團法人民間司法改革基金會備份。
